臺灣高雄地方法院刑事判決　　　　　　　96年度易字第2257號
公　訴　人　臺灣高雄地方法院檢察署檢察官
被　　　告　甲○○
上列被告因違反毒品危害防制條例案件，經檢察官提起公訴（96
年度毒偵字第4369號），本院判決如下：
    主  文
甲○○施用第二級毒品，累犯，處有期徒刑伍月，如易科罰金，
以新臺幣壹仟元折算壹日，減為有期徒刑貳月又拾伍日，如易科
罰金，以新臺幣壹仟元折算壹日。扣案之甲基安非他命壹包（驗
後淨重零點壹柒貳公克）沒收銷燬之。
    事  實
一、甲○○前因施用毒品案件，經本院裁定送觀察、勒戒後，認
    無繼續施用毒品之傾向，於民國94年6 月24日執行完畢釋放
    。又因竊盜、持有毒品等案件，經本院判處應執行有期徒刑
    3 月確定，於95年1 月31日執行完畢，翌日出監。詎仍不知
    悔改，於觀察、勒戒執行完畢釋放後5 年內，復基於施用第
    二級毒品甲基安非他命之犯意，於96年4 月12日9 時許，在
    其位於高雄市鹽埕區○○○路22號住處內，以燒烤後吸食煙
    霧之方式，施用第二級毒品甲基安非他命1 次。嗣於96年4
    月14日18時許，在上開處所前為警查獲，並扣得其所有之甲
    基安非他命1 包（驗前淨重0.174 公克，驗後淨重0.172 公
    克）。
二、案經高雄市政府警察局苓雅分局移請臺灣高雄地方法院檢察
    署檢察官偵查起訴。
    理  由
一、按被告甲○○所犯係最重本刑為3 年以下有期徒刑、拘役或
    專科罰金之罪，屬刑事訴訟法第376 條第1 款所列之罪之案
    件，依同法第284 條之1 規定，第一審得由法官獨任進行審
    判程序，合先敘明。
二、上揭事實，業據被告於警、偵訊及本院審理時坦承不諱，且
    被告為警查獲後所採集之尿液，經送請高雄市立凱旋醫院檢
    驗之結果，呈甲基安非他命陽性反應，有該院96年5 月7 日
    濫用藥物尿液檢驗報告、高雄市政府警察局苓雅分局偵辦毒
    品案件嫌疑人尿液採證代碼對照表各1 紙在卷可憑（上開尿
    液檢驗報告、代碼對照表，均屬被告以外之人於審判外之書
    面陳述，而公訴人及被告就上開書面陳述，於本院調查證據
    時知有刑事訴訟法第159 條第1 項不得為證據之情形，均未
    於言詞辯論終結前聲明異議，視為同意作為證據，本院審酌
    該等書面陳述作成之情形均屬正常，並無何違背法定程序之
    情形，且與待證事實相關，認適當作為證據，故上開書面陳
    述依刑事訴訟法第159 條之5 規定，均具有證據能力）；又
    所扣得之晶體1 包（驗前淨重0.174 公克，驗後淨重0.172
    公克）經送高雄醫學大學附設中和紀念醫院鑑定結果，確為
    甲基安非他命無誤，屬第二級毒品，有該院96年7 月23日編
    號0000-000號檢驗報告1 紙附卷可稽（前開檢驗報告係本院
    囑託高雄醫學大學附設中和紀念醫院鑑定扣案之晶體是否為
    甲基安非他命，該院所回覆之書面鑑定報告，故有證據能力
    ），足認被告之自白與事實相符，本件事證明確，其犯行洵
    堪認定。
三、按甲基安非他命為毒品危害防制條例第2 條第2 項第2 款所
    稱之第二級毒品，不得施用、持有。次按，犯毒品危害防制
    條例第10條施用第一、二級毒品之罪者，檢察官應聲請法院
    裁定，令被告入勒戒處所觀察、勒戒，經觀察、勒戒後，檢
    察官依據勒戒處所之陳報，認受觀察、勒戒人無繼續施用毒
    品傾向者，應即釋放，並為不起訴之處分；認受觀察、勒戒
    人有繼續施用毒品之傾向者，檢察官應聲請法院裁定令入戒
    治處所強制戒治，其期間為6 個月以上，至無繼續強制戒治
    之必要為止，但最長不得逾1 年，強制戒治期滿，應即釋放
    ，由檢察官為不起訴之處分。觀察、勒戒或強制戒治執行完
    畢釋放後，5 年內再犯第10條施用第一、二級毒品之罪者，
    應依一般刑事訴訟程序予以起訴論罪科刑，此觀諸毒品危害
    防制條例第20條第1 項、第2 項、第23條第1 項、第2 項規
    定自明。被告既曾有如犯罪事實欄所示觀察、勒戒前科，有
    臺灣高等法院被告前案紀錄表1 份在卷可考，其於觀察、勒
    戒執行完畢釋放後5 年內再犯本件施用毒品案件，依前述規
    定自應予以起訴論罪科刑。是核被告所為，係犯毒品危害防
    制條例第10條第2 項之施用第二級毒品罪。被告持有第二級
    毒品之低度行為，應為施用第二級毒品之高度行為所吸收，
    不另論罪。被告曾有如犯罪事實欄所載之論罪科刑前科，有
    上開前案紀錄表在卷可參，其於有期徒刑執行完畢後5 年內
    ，故意再犯本件有期徒刑以上之罪，為累犯，應依刑法第47
    條第1 項規定加重其刑。另起訴書將本件扣得之甲基安非他
    命誤載為14包，業經公訴人於本院審理時更正為1 包（見本
    院96年8 月8 日準備程序筆錄、審判筆錄），附此敘明。爰
    審酌被告經觀察、勒戒後，仍未能戒絕毒癮，顯見其戒絕毒
    癮之意念非堅，惟念其於犯罪後坦承犯行，且施用毒品行為
    ，乃屬對自身健康之戕害行為，及其犯罪動機、目的、手段
    等一切情狀，量處如主文所示之宣告刑，並斟酌其犯罪情節
    、職業、經濟狀況等一切情形，諭知易科罰金之折算標準。
    又被告犯罪之時間在96年4 月24日以前，合於中華民國96年
    罪犯減刑條例規定之減刑條件，應依該條例第2 條第1 項第
    3 款，減其刑期2 分之1 ，並諭知易科罰金之折算標準，以
    資懲儆。扣案之晶體1 包（驗前淨重0.174 公克，驗後淨重
    0.172 公克），經鑑定結果確為甲基安非他命，前已述及，
    且該包甲基安非他命係被告所有且供其施用之物，業經被告
    於警詢時自承在卷，應依毒品危害防制條例第18條第1 項前
    段規定沒收銷燬之，至鑑驗耗損之甲基安非他命因已滅失，
    自無庸併予宣告沒收銷燬。
四、公訴意旨另略以：被告甲○○除於96年4 月12日9 時許施用
    第二級毒品甲基安非他命1 次外，復於96年4 月14日20時10
    分許回溯24小時內之某時，在不詳地點施用甲基安非他命1
    次，此部分亦涉犯毒品危害防制條例第10條第2 項施用第二
    級毒品罪嫌，並以前開尿液檢驗報告為證。惟查，被告辯稱
    其僅於96年4 月12日9 時許施用甲基安非他命1 次，本案查
    獲前並無再次施用甲基安非他命之行為等語，而施用甲基安
    非他命後，於尿液中排出之最長時限，受施用劑量、施用方
    式、個人體質及其代謝情況等因素影響，因個案而異，一般
    可檢出之最長時間為甲基安非他命服用後1 至5 天，此有行
    政院衛生署管制藥品管理局91年10月3 日管檢字第110436號
    函1 份在卷可佐，是前開尿液檢驗報告僅能證明被告於96年
    4 月14日驗尿前5 天內曾有施用甲基安非他命之行為，尚難
    證明被告除於96年4 月12日9 時許施用甲基安非他命1 次外
    ，亦於96年4 月14日20時10分許回溯24小時內之某時有施用
    甲基安非他命1 次之行為，此外，公訴人復未提出其他積極
    證據證明被告於96年4 月14日20時10分許回溯24小時內之某
    時曾有施用甲基安非他命之行為，亦查無其他證據證明被告
    確有公訴人所指此部分之犯行，然公訴意旨認此部分與前揭
    經論罪科刑部分有事實上一罪關係，爰不另為無罪之諭知。
據上論斷，應依刑事訴訟法第284 條之1 、第299 條第1 項前段
，毒品危害防制條例第10條第2 項、第18條第1 項前段，刑法第
11條、第47條第1 項、第41條第1 項前段，中華民國96年罪犯減
刑條例第2 條第1 項第3 款、第7 條，判決如主文。
本案經檢察官洪瑞芬到庭執行職務。
中　　華　　民　　國　　96　　年　　8 　　月　　22　　日
                  刑事第二庭      法　官  楊筑婷
以上正本證明與原本無異。
如不服本判決應於收受本判決後10日內向本院提出上訴書狀，並
應敘述具體理由，如未敘述上訴理由者，應於上訴期間屆滿後20
日內補提理由書狀於本院（均須按他造當事人之人數附繕本）「
中　　華　　民　　國　　96　　年　　8 　　月　　22　　日
　　　　　　　　　　　　　　　　  書記官　林靜慧
附錄本判決論罪科刑法條：
毒品危害防制條例第10條
施用第一級毒品者，處6 月以上5 年以下有期徒刑。
施用第二級毒品者，處3 年以下有期徒刑。
